# 关于联营企业顺流交易再合并报表上抵消的问题

提问人：wx_5dc3bc5d30f5 时间：2019-11-07 06:30:17
请问，对于联营企业顺流交易的未实现内部损益，为什么在合并报表上无论这个内部损益当期实现多少，有没有实现，都要按持股比例全部抵消掉，而逆流交易则是未实现内部损益还剩多少抵掉多少就可以了？
还有一个问题则是为什么公允计量投资性房地产的转换不像股权投资转换那样按公允卖出再买进呢？

回答人：chenyiwei
1 、关于顺流交易的抵消问题参考：https://bbs.esnai.com/thread-4657640-1-1. html
2 、投资性房地产是非金融资产，准则认为转换时的公允价值变动是对原有资产的重新计量损益，是尚未实现的，故确认为其他综合收益而不是计入损益。